臺灣桃園地方法院刑事判決         100年度審交易字第718號
公  訴  人  臺灣桃園地方法院檢察署檢察官
被      告  溫德霖
上列被告因公共危險案件，經檢察官提起公訴（100 年度偵字第
28447 號），被告於本院準備程序進行中，就被訴事實為有罪之
陳述，經告知簡式審判程序意旨，且聽取當事人之意見後，本院
裁定改依簡式審判程序審理，並判決如下：
    主  文
溫德霖服用酒類，不能安全駕駛動力交通工具而駕駛，累犯，處
有期徒刑柒月。
    事實及理由
一、犯罪事實：
    溫德霖前(一)於民國97年間，因公共危險案件，經本院以97年
    度桃交簡字第1389號判決判處有期徒刑3 月確定，在97年 6
    月26日易科罰金執行完畢；(二)於98年間，因公共危險案件，
    經本院以98年度桃交簡字第901 號判決判處有期徒刑6 月，
    併科罰金新臺幣（下同）150,000 元確定；復於同年間，因
    公共危險案件，經本院以98年度審交易字第117 號判決判處
    有期徒刑7 月確定；上開2 罪刑再經本院以98年度聲字第33
    06號裁定就徒刑部分定應執行有期徒刑11月確定後，在99年
    7 月19日縮短刑期執行完畢，再接續執行上揭罰金易服勞役
    ，至99年11月19日停止刑之執行出監，改服社會勞動，迄10
    0 年3 月10日履行完成（除罰金易服勞役部分外，於本案均
    構成累犯）。詎其自100 年10月8 日晚間7 、8 時起至翌日
    凌晨1 、2 時許，在桃園縣蘆竹鄉○○路友人住處飲用酒類
    ，已達不能安全駕駛動力交通工具之程度後，竟仍騎乘車牌
    號碼PK3 －996 號重型機車上路而欲返家。嗣於100 年10月
    9 日凌晨2 時25分許，在行經桃園縣桃園市○○路與南平路
    口時為警攔檢查獲，並測得其呼氣酒精濃度達每公升1.54毫
    克，始悉上情。
二、證據名稱：
    (一)被告於警詢、偵查及本院審理中之自白。
    (二)桃園縣政府警察局當事人酒精測定紀錄表、桃園縣政府警
      察局舉發違反道路交通管理事件通知單、汽車駕駛人酒後
      駕車生理協調平衡檢測紀錄表、刑法第一百八十五條之三
      案件測試觀察紀錄表各1 紙。
三、新舊法比較：
    按行為後法律有變更者，適用行為時之法律，但行為後之法
    律有利於行為人者，適用最有利於行為人之法律，刑法第 2
    條第1 項定有明文。查被告行為後，刑法第185 條之3 業經
    修正公布施行，而修正前刑法第18 5條之3 之規定為：「服
    用毒品、麻醉藥品、酒類或其他相類之物，不能安全駕駛動
    力交通工具而駕駛者，處1 年以下有期徒刑、拘役或科或併
    科15萬元以下罰金。」，修正後刑法第185 條之3 第1 項則
    規定：「服用毒品、麻醉藥品、酒類或其他相類之物，不能
    安全駕駛動力交通工具而駕駛者，處2 年以下有期徒刑、拘
    役或科或併科20萬元以下罰金。」，經比較之結果，修正後
    之規定並非較有利於被告，是本案自應適用最有利於被告之
    修正前刑法第185 條之3 規定處斷。
四、核被告溫德霖所為，係犯刑法第185 條之3 之服用酒類，不
    能安全駕駛動力交通工具而駕駛罪。又被告有如犯罪事實欄
    所載之犯罪科刑及執行完畢紀錄，有被告之臺灣高等法院被
    告前案紀錄表在卷可按，其於有期徒刑執行完畢後，5 年以
    內故意再犯本案有期徒刑以上之罪，為累犯，應依刑法第47
    條第1 項之規定，加重其刑。爰審酌被告服用酒類後，於不
    能安全駕駛之情形下，竟仍貿然駕駛車輛上路，危及道路交
    通安全，且缺乏尊重其他用路人生命、財產安全之觀念，再
    被告除上開所述構成累犯之公共危險論罪科刑紀錄外，另曾
    於96年間，因公共危險案件，經本院以96年度桃交簡字第48
    88號判決科處罰金75,000元確定；及於97年間，公共危險案
    件，經本院以97年度桃交簡字第2017號判決科處罰金140,00
    0 元確定，此亦有臺灣高等法院被告前案紀錄表可佐，則被
    告屢犯相同之罪，足證其並未因先前之犯行有所警惕而仍心
    存僥倖，併兼衡被告於被查獲之際，經測得之呼氣所含酒精
    成分高達每公升1.54毫克，及被告於犯後坦承犯行等一切情
    狀，量處如主文所示之刑。
五、依刑事訴訟法第273 條之1 第1 項、第299 條第1 項前段、
    第310 條之2 、第454 條第1 項，刑法第2 條第1 項前段、
    第47條第1 項，修正前刑法第185 條之3 ，刑法施行法第 1
    條之1 第1 項，判決如主文。
六、如不服本判決，得自收受送達之翌日起10日內向本院提出上
    訴狀（應附繕本），其未敘述上訴理由者，應於上訴期間屆
    滿後20日內補提理由書狀於本院，上訴於臺灣高等法院。
本案經檢察官林郁芬到庭執行職務。
中    華    民    國   100    年    12    月    28    日
                              刑事庭  法  官  蘇昌澤
以上正本證明與原本無異。
如不服本判決應於收受判決後10日內向本院提出上訴書狀，並應
敘述具體理由。其未敘述上訴理由者，應於上訴期間屆滿後20日
內向本院補提理由書( 均須按他造當事人之人數附繕本) 「切勿
逕送上級法院」。
                                      書記官  李佳穎
中    華    民    國   100    年    12    月    29    日
附錄本案論罪科刑依據之法條：
修正前中華民國刑法第185 條之3
服用毒品、麻醉藥品、酒類或其他相類之物，不能安全駕駛動力
交通工具而駕駛者，處1 年以下有期徒刑、拘役或科或併科15萬
元以下罰金。